臺灣臺南地方法院刑事判決　　　
111年度簡字第126號
聲  請  人  臺灣臺南地方檢察署檢察官
被      告  牟晉德



上列被告因違反毒品危害防制條例案件，經檢察官聲請以簡易判
決處刑（110年度毒偵字第2280號），本院判決如下：
        主  文
甲○○施用第二級毒品，累犯，處有期徒刑陸月，如易科罰金，以
新臺幣壹仟元折算壹日。
扣案之第二級毒品甲基安非他命一包（驗後淨重十七點八七三公
克，含包裝袋）沒收銷燬之。
    事實及理由
一、本件犯罪事實及證據，除「證據並所犯法條」欄補充：法務
    部法醫研究所毒物化學鑑定書（毒偵卷第61頁）外，餘均引
    用檢察官聲請簡易判決處刑書（如附件）之記載。
二、按觀察、勒戒或強制戒治執行完畢釋放後，3年內再犯毒品
    危害防制條例第10條之罪者，檢察官或少年法院（地方法院
    少年法庭）應依法追訴或裁定交付審理，同條例第23條第2
    項定有明文。本件被告甲○○前因施用毒品，於民國110年4月
    12日經觀察、勒戒、戒治執行釋放，並經臺灣橋頭地方檢察
    署檢察官以109年度毒偵字第1318號為不起訴處分確定乙情
    ，有該不起訴處分書及臺灣高等法院被告前案紀錄表各1件
    在卷可佐，其於前揭時點後3年內再犯本件施用毒品之罪，
    依首揭規定，自應依法論科，不再令其接受觀察、勒戒或強
    制戒治之處遇，先予敘明。
三、又甲基安非他命依成癮性、濫用性及對社會危害性之程度，
    已依毒品危害防制條例第2條第2項第2款規定列為第二級毒
    品，不得非法施用、持有，是核被告所為，係犯毒品危害防
    制條例第10條第2項之施用第二級毒品罪。被告施用甲基安
    非他命前持有甲基安非他命之低度行為，應為施用之高度行
    為所吸收，不另論罪。被告前因施用毒品、家庭暴力、詐欺
    等案件，分別經法院判決判處有期徒刑、拘役確定，有期徒
    刑部分經裁定有期徒刑1年7月確定，於107年12月7日假釋出
    監，於108年5月8日保護管束期滿未經撤銷假釋視為執行完
    畢，此有臺灣高等法院被告前案紀錄表在卷，其等於5年內
    故意再犯本件有期徒刑以上之罪，為累犯，且被告涉犯之前
    案，與本案所涉案件間罪質相近，可認有其特別惡性、對刑
    罰反應力薄弱之情狀，本院就該個案依司法院釋字第775號
    解釋意旨，經裁量後仍認應依刑法第47條第1項之規定予以
    加重。被告並雖供出毒品來源為邱奕傑（警卷第5頁、毒偵
    卷第24頁），然經詢問移送警局，並無因而查獲之情事，此
    有本院公務電話紀錄附卷足參（本院卷第41頁），自無適用
    毒品危害防制條例第17條第1項之情事，附此說明。爰審酌
    被告前已因施用毒品經觀察、勒戒、戒治，竟猶未深切體認
    毒品危害己身之鉅，及早謀求脫離毒害之道，反漠視法令禁
    制而犯本罪，顯見其不思警醒，戒除毒癮之意志薄弱，然施
    用毒品所生危害，實以自戕身心健康為主，對於他人之生命
    、身體、財產等法益，尚無明顯而重大之實害，兼衡被告之
    智識程度、家庭經濟狀況等一切情狀，量處如主文所示之刑
    ，並諭知易科罰金之折算標準，以示懲儆。扣案白色結晶1
    包（檢驗後淨重17.873公克），經送驗結果檢出甲基安非他
    命成分，有高雄市立凱旋醫院110年11月22日高市凱醫驗字
    第70281號濫用藥物成品檢驗鑑定書在卷可稽（毒偵卷第68
    頁），應依毒品危害防制條例第18條第1項前段規定，不問
    屬於犯罪行為人與否，宣告沒收銷燬之。而盛裝上開毒品之
    包裝袋，具有防止毒品裸露、逸出及潮濕功用，因與其上殘
    留之毒品難以完全析離，亦無析離之必要與實益，應併為沒
    收銷燬。至扣得K盤1個，係被告用第三級毒品所用之物，此
    經被告供述在卷（毒偵卷第24頁）與本案犯行無涉，無從宣
    告沒收，附此說明。
四、依刑事訴訟法第449條第1項前段、第3項、第454條第2項、
    第450條第1項，毒品危害防制條例第10條第2項、第18條第1
    項前段，刑法第11條前段、第47條第1項、第41條第1項前段
    ，逕以簡易判決處刑如主文。
五、如不服本件判決，得自收受送達後20日內，向本院提出上訴
    狀（附繕本），上訴於本院管轄之第二審地方法院合議庭。
本案經檢察官吳維仁聲請簡易判決處刑。
中　　華　　民　　國　　111 　年　　1 　　月　　12　　日
                  刑事第五庭    法　官  蔡奇秀
以上正本證明與原本無異。
                                書記官　黃郁淇　　　
中　　華　　民　　國　　111 　年　　1 　　月　　12　　日

附件：
臺灣臺南地方檢察署檢察官聲請簡易判決處刑書
                                   110年度毒偵字第2280號
　　被　　　告　甲○○　男　26歲（民國00年00月00日生）
　　　　　　　　　　　　住高雄市○○區○○○路0000巷00號
　　　　　　　　　　　　國民身分證統一編號：Z000000000號
上列被告因違反毒品危害防制條例案件，業經偵查終結，認為宜
以簡易判決處刑，茲敘述犯罪事實及證據並所犯法條如下：
　　　　犯罪事實
一、甲○○前因施用毒品案件，經依法院裁定入勒戒處所觀察、勒
    戒後，因認有繼續施用毒品傾向，經依法院裁定入戒治處所
    施以強制戒治，復依修正後之「有無繼續施用毒品傾向評估
    標準」重行評估後，因認無繼續施用毒品傾向，於民國110年
    4月12日釋放，並經臺灣橋頭地方檢察署檢察官以109年度毒
    偵字第1318號為不起訴處分確定；又因施用毒品、家庭暴力
    防治、詐欺等案件，分別經法院判決判處有期徒刑、拘役確
    定。於107年11月8日縮短刑期假釋，假釋後接續執行拘役30
    日後交付保護管束，於108年5月8日保護管束期滿未經撤銷
    假釋視為執行完畢。詎其猶不知悔改及戒除毒癮，於前開觀
    察、勒戒執行完畢釋放後3年內，復基於施用第二級毒品甲
    基安非他命之犯意，於110年8月23日21時許，在高雄市○○區
    ○○○路000號統一7-11超商新旺淇門市內，以將甲基安非他命
    摻入咖啡內飲用之方式，施用甲基安非他命1次。嗣於翌（2
    4）日清晨5時30分許，搭乘由歐永泰駕駛之車牌號碼000-00
    00號自用小客車行經臺南市○○區○○路000號前時，因停等紅
    燈違規佔用機車停等區為警攔查，並扣得K盤1個及甲基安非
    他命1包（檢驗後淨重17.873公克）。經警徵得其同意後採
    集尿液送驗，檢驗結果呈安非他命、甲基安非他命陽性反應
    ，始悉上情。
二、案經臺南市政府警察局刑事警察大隊報告偵辦。
　　　  證據並所犯法條
一、上揭犯罪事實，業據被告甲○○於警詢時及偵查中坦承不諱，
    復有臺南市政府警察局保安大隊搜索扣押筆錄、扣押物品目
    錄表、偵辦毒品危害防制條例案送驗尿液編號與真實姓名對
    照表編號名冊（檢體編號：110S098）、臺南市政府衛生局
    濫用藥物尿液檢驗結果報告（檢體名稱：110S098）、高雄
    市立凱旋醫院濫用藥物成品檢驗鑑定書、採集尿液同意書及
    勘察採證同意書各1份附卷可稽，足認被告自白與事實相符
    ，其犯嫌應堪認定。
二、核被告所為，係犯毒品危害防制條例第10條第2項之施用第
    二級毒品罪嫌。被告施用毒品前後持有第二級毒品甲基安非
    他命之行為，為其施用之高度行為所吸收，不另論罪。另被
    告有犯罪事實欄所載之有期徒刑執行完畢之情形，有本署刑
    案資料查註紀錄表1份在卷可佐，其受有期徒刑執行完畢後
    ，5年以內故意再犯本件有期徒刑以上之罪，為累犯，請參
    照大法官會議釋字第775號解釋意旨，審酌是否依刑法第47
    條第1項規定加重其刑。至扣案之第二級毒品甲基安非他命1
    包，請依同條例第18條第1項前段規定宣告沒收銷燬之。
三、依毒品危害防制條例第23條第2項、刑事訴訟法第451條第1 
    項聲請逕以簡易判決處刑。
　　此　　致
臺灣臺南地方法院
中　　華　　民　　國　 110　　年　　12　　月　　22　　日
　                         檢　察　官　吳 維 仁
本件證明與原本無異
中　　華　　民　　國　 110　　年　　12　　月　　23　　日
　                         書  記  官  戴 清 文
毒品危害防制條例第10條
施用第一級毒品者，處 6 月以上 5 年以下有期徒刑。
施用第二級毒品者，處 3 年以下有期徒刑。
附記事項：
本件係依刑事訴訟法簡易程序辦理，法院簡易庭得不傳喚被告、
輔佐人、告訴人、告發人等出庭即以簡易判決處刑；被告、被害
人、告訴人等對告訴乃論案件如已達成民事和解而要撤回告訴或
對非告訴乃論案件認有受傳喚到庭陳述意見之必要時，請即另以
書狀向簡易法庭陳述或請求傳訊。